臺灣臺中地方法院刑事裁定
111年度聲字第1550號
聲  請  人  臺灣臺中地方檢察署檢察官
受  刑  人  陳寶月


上列聲請人因受刑人數罪併罰有二裁判以上，聲請定其應執行之
刑（111年度執字第5087號、111年度執聲字第1118號），本院裁
定如下：
    主  文
陳寶月因犯如附表所示之罪，所處各如附表所載之刑，應執行拘
役壹佰貳拾日，如易科罰金，以新臺幣壹仟元折算壹日。
    理  由
一、聲請意旨略以：受刑人陳寶月所犯如附表所示之罪，先後經
    判決確定如附表，應依刑法第53條、第51條第6款規定，定
    應執行之刑，爰依刑事訴訟法第477條第1項規定聲請裁定，
    併請依刑法第41條第1項，諭知易科罰金之折算標準等語。
二、裁判確定前犯數罪者，併合處罰之；數罪併罰有二裁判以上
    者，依第51條之規定，定其應執行之刑，刑法第50條、第53
    條分別定有明文。又數罪併罰，分別宣告其罪之刑，如宣告
    多數拘役者，比照有期徒刑之規定，於各刑中之最長期以上
    ，各刑合併之刑期以下，定其刑期，但不得逾120日，刑法
    第51條第6款亦定有明文。又法律上屬於自由裁量之事項，
    有其外部性界限及內部性界限，並非概無拘束。依據法律之
    具體規定，法院應在其範圍選擇為適當之裁判者，為外部性
    界限；而法院為裁判時，應考量法律之目的，及法律秩序之
    理念所在者，為內部性界限。法院為裁判時，二者均不得有
    所逾越（最高法院80年台非字第473號判決意旨參照）。是
    以數罪併罰，有二裁判以上，定其應執行之刑時，固屬法院
    自由裁量之事項，然仍應受前揭外部性界限及內部性界限之
    拘束。
三、受刑人陳寶月所犯如附表所示之罪，經本院及臺灣高等法院
    臺中分院先後判處如附表所示之刑，均經確定在案，其中附
    表編號1至2號所示之刑，經本院111年度聲字第1076號裁定
    合併定應執行刑為拘役120日確定確定，此有各該判決書、
    裁定及臺灣高等法院被告前案紀錄表附卷可稽。是本院定應
    執行刑，除不得逾越刑法第51條第6款所定法律之外部界限
    ，即不得重於如附表所示各罪加計之總和外，亦應受內部界
    限之拘束，即不得重於上開所定之執行刑之加計後總和，且
    依刑法第51條第6款，不得逾120日。茲檢察官聲請定其應執
    行之刑，本院審核認聲請為正當，復依最高法院110年度台
    抗大字第489號大法庭裁定意旨：「定應執行刑，不僅攸關
    國家刑罰權之行使，於受刑人之權益亦有重大影響，除顯無
    必要或有急迫情形外，法院於裁定前，允宜予受刑人以言詞
    、書面或其他適當方式陳述意見之機會，程序保障更加周全
    」，本院函請受刑人陳述意見，受刑人回覆請合併定較輕的
    刑度，有本院問卷在卷可參，經本院綜合上情，而為整體評
    價後，定其應執行之刑，並諭知易科罰金之折算標準。
四、爰依刑事訴訟法第477條第1項，刑法第53條、第51條第6款
    、第41條第1項前段，裁定如主文。
中　　華　　民　　國　　111 　年　　5 　　月　　31　　日
                刑事第十八庭  法  官  張美眉
以上正本證明與原本無異。
如不服本裁定，應於收受送達後5日內向本院提出抗告狀。（應
附繕本）
　　　　　　　　　　　　　　　書記官  賴惠美　　　　　
中　　華　　民　　國　　111 　年　　5 　　月　　31　　日
【附表】：受刑人陳寶月定應執行刑案件一覽表　　
編           號         1        2       3 罪           名  竊盜 竊盜 竊盜 宣    告     刑  ①有期徒刑2月，如易科罰金，以新臺幣1,000元折算壹日（共4罪）； ②有期徒刑3月，如易科罰金，以新臺幣1,000元折算壹日； ③拘役30日，如易科罰金，以新臺幣1,000元折算壹日（共2罪） 【僅就編號③之拘役30日（共2罪）部份聲請】 ①拘役25日，如易科罰金，以新臺幣1,000元折算壹日； ②拘役10日，如易科罰金，以新臺幣1,000元折算壹日（共2罪）； ③拘役30日，如易科罰金，以新臺幣1,000元折算壹日； ④拘役15日，如易科罰金，以新臺幣1,000元折算壹日； ⑤拘役18日，如易科罰金，以新臺幣1,000元折算壹日； ⑥拘役25日，如易科罰金，以新臺幣1,000元折算壹日； ⑦有期徒刑2月，如易科罰金，以新臺幣1,000元折算壹日 【僅就編號①至⑥之拘役25日、拘役10日（共2罪）、拘役30日、拘役15日、拘役18日、拘役25日部份聲請】 拘役40日，如易科罰金，以新臺幣1,000元折算壹日 犯  罪  日   期  ①拘役30日部份：   109年4月2日、 ②拘役30日部份：   109年4月2日 ①拘役25日部份： ①109年4月4日； ②拘役10日（共2罪）部份： ①均為109年4月21    日 ③拘役30日部份： ①109年4月21日； ④拘役15日部份：   109年4月21日； ⑤拘役18日部份：   109年4月21日 ⑥拘役25日部份：  109年4月21日 109年5月16日 偵查(自訴)機關年  度  案  號  臺灣臺中地方檢察署109年度偵字第11463號 臺灣臺中地方檢察署109年度偵字第12127號、第16256號 臺灣臺中地方檢察署109年度偵字第16783號 最後事實審 法        院 臺灣高等法院臺中分院 臺灣臺中地方法院 臺灣臺中地方法院  案        號 110年度上易字第971號 110年度簡上字第462號 110年度簡上字第369號  判 決  日 期 111年1月6日 111年1月25日 111年3月15日 確定判決 法        院 臺灣高等法院臺中分院 臺灣臺中地方法院 臺灣臺中地方法院  案        號 110年度上易字第971號 110年度簡上字第462號 110年度簡上字第369號  判決確定日期 111年1月6日 111年1月25日 111年3月15日 是否為得易科罰金之案件         是       是        是    備      註  臺灣臺中地方檢察署111年度執字第1748號、111年度執更字第1557號（編號1至2號應執行拘役120日）【原聲請書附表誤載為拘役40日已易科執畢】 臺灣臺中地方檢察署111年度執字第3142號、111年度執更字第1557號（編號1至2號應執行拘役120日） 臺灣臺中地方檢察署111年度執字第5087號